# 涉计研究开发的无形资产的入账价值

提问人：mytruth 时间：2011-05-28 23:29:32
企业A花 400 万从企业B买了个研究阶段的项目，后来又发生了 150 的资本化开发支出，请问无形资产的确认金额是多少？

回答人：chenyiwei
“企业A花 400 万从企业B买了个研究阶段的项目”：这个外购的研发项目是否仅可用于后续该项目的进一步研发，其已获得的阶段性成果不能由A企业用于其他方面的用途？如果是，则最终形成的无形资产的入帐价值为 550 万；如果还可以用于其他用途的，就需要按照一定的基础将外购成本在本开发项目和其他用途之间分配，以确定最终形成的无形资产的原值。